【裁判字號】    91,交訴,216
【裁判日期】    920212
【裁判案由】    公共危險等
【裁判全文】
臺灣臺中地方法院刑事判決                      九十一年度交訴字第二一六號
    公  訴  人  臺灣臺中地方法院檢察署檢察官
    被      告  甲○○(原名李.
右列被告因公共危險等案件經檢察官提起公訴（九十一年度偵字第二０六六七號）本
院判決如左：
    主      文
甲○○從事業務之人，因業務上之過失傷害人，累犯，處有期徒刑參月。又駕駛動力
交通工具肇事，致人受傷而逃逸，累犯，處有期徒刑捌月。應執刑有期徒刑拾月。
    事      實
一、甲○○原名李曉娟，曾於八十七年間因過失傷害案，經本院判處有期徒刑三月，
    於八十八年四月十九日易科罰金執行完畢，詎不知悔改，平日以駕駛自用小貨車
    至各處夜市販賣商品為業，駕駛汽車為其附隨業務，於民國（以下同）九十一年
    六月十五日下午四時十五分許，駕駛車牌號碼五Ｑ－九四五六號自用小貨車，在
    台中縣外埔鄉○○路由西往東方向行駛，在土城路三五八號前，欲超越同方向行
    駛由乙○○所駕駛之ＳＡＡ－九０三號機車之際，應注意汽車超車時，應於前車
    左側保持半公尺以上之間隔超過，行至安全距離後，再顯示右方向燈駛入原行路
    線，且依當時情形，又無不能注意之情形，竟疏於注意，擦撞乙○○之機車，致
    乙○○及後座乘客丙○○因而倒地受傷，乙○○受左足擦傷之傷害，丙○○受頭
    部外傷多處挫鈍傷之傷害，甲○○於肇事後並未停車救護而逃逸，經路人駕車追
    逐約一公里後，抬攔下甲○○之車。
二、案經乙○○、丙○○訴由台中縣警察局大甲分局報請台灣台中地方法院檢察署檢
    察官偵查起訴。
    理      由
一、訊據被告甲○○對於右揭事實矢口否認，辯稱：不知有擦撞，沒有逃逸的意思云
    云，然查右揭事實業據告訴人乙○○、丙○○於偵查中指訴明確外，並稱被告超
    車時有轉頭看了一下，撞到時亦有看我們一眼，且有道路交通事故調查報告表及
    診斷書一紙附卷可稽。按汽車超車時應顯示左方向燈並於前車左側保持半公尺以
    上之間隔超過，行至安全距離後，再顯示右方向燈駛入原行路線，道路交通安全
    規則第一百零一條第五款定有明文。被告駕駛汽車，自應注意上述道路交通安全
    規則之規定，且依當時路面無障礙，並無不能注意之情形，被告應注意並能注意
    而不注意以致肇事，致被害人乙○○、丙○○受傷，被告顯有過失，而被告之過
    失行為與被害人之受傷間，有相當因果關係，從而本件過失傷害部分事證明確。
    又刑法第一百八十五條之四之肇事逃逸罪，以駕駛動力交通工具肇事，有致人死
    傷而逃逸之事實，為其構成要件，不以行為人明知被害人有死傷情形為必要，亦
    不以被害人為無自救能力人為必要（最高法院九十一年台上字第一三七號、九十
    年台上字第六七八六號判決意旨參照），至肇事者是否有遺棄之故意，其離去之
    原因為何，則非所問（最高法院九十年台上字第二一九一號判決意旨參照），考
    其立法目的即在促使駕駛人於肇事後能對被害人即時救護，以減少死傷之惡化，
    此觀該法條之立法目的，以及道路交通管理處罰條例第六十二條規定內容自明，
    可見該兩條規範意旨應屬相同。
    綜上所述，被告所辯委無足採，本案事證明確，被告犯行堪予認定。
二、核被告所為，係犯刑法第一百八十五條之四肇事逃逸罪及刑法第二百八十四條第
    二項前段之業務過失傷害罪。被告一過失行為，致丙○○、乙○○二人受傷，為
    想像競合犯，依刑法第五十五條規定從一重之丙○○傷害部分處斷。被告所犯上
    開二罪，犯意各別，構成要件不同，應予分論併罰。查被告原告李曉娟，曾於八
    十七年間因過失傷害案，經本院判處有期徒刑三月，於八十八年四月十九日易科
    罰金執行完畢，於五年之內再犯有期徒刑以上之本罪，為累犯，爰各加重其刑。
    爰審酌被告之過失程度、被害人所受損害、被告犯後態度等一切情狀，分別量處
    如主文所示之刑，並定其應執行刑。
據上論斷，應依刑事訴訟法第二百九十九條第一項前段、刑法第一百八十五條之四、
第二百八十四條第二項前段、第四十七條、第五十五條、第五十一條第五款、罰金罰
鍰提高標準條例第一條前段，判決如主文。
中      華      民      國     九十二     年     二    月      十二     日
                                    臺灣臺中地方法院交通法庭
                                        法  官  郭  德  進
右正本證明與原本無異。
如不服本判決，應於判決送達後十日內向本院提出上訴狀( 應附繕本 )，上訴於臺灣
高等法院臺中分院。
                                        書記官
中      華      民      國     九十二     年     二    月      十九     日
刑法第一百八十五條之四：
駕駛動力交通工具肇事，致人死傷而逃逸者，處六月以上五年以下有期徒刑。
刑法第二百八十四條第二項：
從事業務之人，因業務上之過失傷害人者，處一年以下有期徒刑、拘役或一千元以下
罰金，致重傷者，處三年以下有期徒刑、拘役或二千元以下罰金。
                                            Ａ


司法院資訊處製作；財團法人民間司法改革基金會備份。
